臺灣士林地方法院行政訴訟判決　
111年度交字第215號
原      告  黃教豪  
被      告  臺北市交通事件裁決所

代  表  人  蘇福智  
上列當事人間交通裁決事件，原告不服被告民國111年6月14日北
市裁催字第22-A02ZAO071號交通裁決，提起行政訴訟，本院判決
如下：
    主  　　文
原告之訴駁回。
訴訟費用新臺幣參佰元由原告負擔。
    事實及理由
一、本件係因原告違反道路交通管理處罰條例（下稱處罰條例）
    第48條第1項第2款、第63條第1項之規定，不服被告民國111
    年6月14日北市裁催字第22-A02ZAO071號交通裁決，而提起
    行政訴訟，經核屬於行政訴訟法第237條之1第1項第1款規定
    之交通裁決事件，自應依行政訴訟法第2編第3章規定之交通
    裁決事件訴訟程序；且本件事證明確，本院爰依同法第237
    條之7規定，不經言詞辯論，逕為判決，合先敘明。
二、事實概要：原告於民國111年4月27日上午10時5分許，駕駛
    車牌號碼000-0000號營業小客車（下稱系爭車輛），行經臺
    北市○○區○○路000號處時（下稱系爭路段），經臺北市○○○○○
    ○○○○○○○○○○○○○○○○○○○○○○道○○○○○○○○號誌指示之違規行為，
    當場攔停舉發，並開立掌電字第A02ZAO071號舉發違反道路
    交通管理事件通知單（下稱系爭舉發單），並載明應於111
    年5月27日前到案。嗣經被告於111年6月14日認原告於上開
    時、地確有轉彎或變換車道不依標誌、標線、號誌指示之違
    規行為，依道路交通管理處罰條例第48條第1項第2款、第63
    條第1項之規定，對原告裁處新臺幣（下同）600元罰鍰，並
    記違規點數1點，同時更新應到案日期為111年7月15日前。
    原告不服原處分，遂提起本件行政訴訟。
三、原告起訴主張：
㈠、該處設有迴轉道告示牌，本人確定迴轉至中正路，非員警告
    發之違規左轉。
㈡、並聲明：
１、原處分撤銷。
２、訴訟費用由被告負擔。　　
四、本院之判斷：
㈠、本件所涉相關規定：
１、處罰條例第48條第1項第2款：汽車駕駛人轉彎或變換車道時
    ，有下列情形之一者，處600元以上1800元以下罰鍰：二、
    不依標誌、標線、號誌指示。
２、處罰條例第63條第1項第1款：汽車駕駛人有下列各款所列條
    款之一者，除依原條款處罰鍰外，並予記點：一、有第33條
    第1項、第2項、第38條第1項、第40條、第45條、第47條第1
    款至第3款、第48條、第49條或第60條第2項第1款、第2款情
    形之一者，各記違規點數一點。
３、交通標誌標線號誌設置規則第74條第1項：禁行方向標誌，用
    以告示車輛駕駛人禁行之方向。禁止右轉用「禁17」、禁止
    左轉用「禁18」、禁止左右轉用「禁19」、禁止右轉及直行
    用「禁20」、禁止左轉及直行用「禁21」。設於禁止各種車
    輛右轉、左轉或左右轉道路入口附近顯明之處。有時間、車
    種、車道特殊規定者，應在附牌內說明。
㈡、如事實概要欄之事實，為兩造所未爭執，並有原處分、舉發
    通知單、道路交通事故現場圖、原告陳述處理意見各1份、
    路況及密錄器截圖照片共14張存卷可查（見本院卷第38、40
    、64、82至96、98頁），該事實堪可認定。
㈢、查原告當日行向是經由臺北市中正路下之百齡橋平面道路，
    欲迴轉而左轉進入中正路迴轉道，此有前開道路交通事故現
    場圖、以及密錄器翻拍照片可證（見本院卷第82及84頁照片
    、98頁。）又該平面道路與百齡橋交會處，設有「平面車道
    禁止左轉迴轉道」之禁18標誌，其下並有文字說明之標誌，
    有現場照片在卷可查（見本院卷第92頁）符合前開交通標誌
    標線號誌設置規則第74條第1項之規定。而原告由該路段平
    面道路行駛，前開標誌既以明確標示平面道路行駛之車輛不
    得左轉迴轉道，則原告直接左轉迴轉道，當屬違反處罰條例
    第48條第1項第2款之規定無疑。
㈣、至原告主張該處為迴轉道得以迴轉等語。然前接標誌業已明
    確標示平面車道禁止左轉迴轉道，並審諸用路人本有隨時注
    意行車安全、路況、燈光號誌等情，原告未及注意該禁止左
    轉迴轉道之標誌而左轉迴轉道，自不得解為其並非違規之事
    由。是以，原告此一主張尚難採憑。
六、綜上所述，原處分認原告轉彎或變換車道不依標誌、標線、
    號誌指示之違規行為，原告訴請撤銷，經核即屬於法有據，
    原處分並無違誤。原告訴請撤銷原處分為無理由，應予駁回
    。
七、本件判決基礎已臻明確，兩造其餘之攻擊防禦方法及訴訟資
    料經本院審酌後，核與判決結果不生影響，無逐一論述之必
    要，附予敘明。
八、本件第一審裁判費為300元，應由敗訴之原告負擔，爰確定
    第一審訴訟費用額如主文第2項所示。
九、據上論結，本件原告之訴為無理由，依行政訴訟法第98條第
    1項前段、第236條、第237條之7、第237條之8第1項、第237
    條之9第1項，判決如主文。
中　　華　　民　　國　　111 　年　　9 　　月　　26　　日
                  行政訴訟庭  法  官  唐一强
以上為正本係照原本作成。
如不服本判決，應於判決送達後20日內，向本院提出上訴狀並表
明上訴理由（原判決所違背之法令及其具體內容或依訴訟資料可
認為原判決有違背法令之具體事實），其未載明上訴理由者，應
於提出上訴後20日內向本院補提理由書（上訴狀及上訴理由書均
須按他造人數附繕本，如未按期補提上訴理由書，則逕予駁回上
訴），並應繳納上訴裁判費新臺幣750元。
中　　華　　民　　國　　111 　年　　9 　　月　　26　　日
                              書記官  鍾堯任